高雄高等行政法院簡易　判決
　　　　　　　　　　　　　九十四年度簡字第二十六號
原　　　告　甲○○
被　　　告　高雄縣政府
代　表　人　乙○○縣長
訴訟代理人　丙○○
上列當事人間因就業服務法事件，原告不服行政院勞工委員會中
華民國九十三年十一月二十二日勞訴字第０九三００三九二九七
號訴願決定，提起行政訴訟。本院判決如下：
    主  文
原告之訴駁回。
訴訟費用由原告負擔。
    事實及理由
一、緣原告未經申請許可，於民國（下同）九十三年三月二十五
    日起非法聘僱越南籍逃逸外國人NGUYEN THI NUONG（下稱N
    君，護照號碼：碼A0000000C）於高雄縣內門鄉木柵村頂寮
    三十九號（原處分及訴願決定均誤載為同村二十四號，同村
    二十四號係查獲地點，為N君之友人陳清水之住處。）從事
    養蜂、照顧原告之妻及於家中煮飯等幫傭非法工作，案經高
    雄縣警察局旗山分局於九十三年四月十二日查獲，該分局遂
    於九十三年五月七日以高縣旗警外字第０九三０００四二六
    ０號函移由被告審查屬實，乃依就業服務法第五十七條第一
    款及同法第六十三條第一項規定，於九十三年五月二十五日
    以府勞組字第０九三００九八０一八號罰鍰處分書處以新台
    幣（下同）十五萬元整罰鍰。原告不服，提起訴願，經遭決
    定駁回，原告仍不服，遂提起本件行政訴訟。
二、原告起訴意旨謂：原告年紀已老，耳朵稍有重聽，且國語聽
    力分辨亦不清，操台語表達，對於製作筆錄時在午夜二點，
    且白天工作勞累，造成制作筆錄時沒有仔細聆聽，又受制於
    不識字，難以有效釐清事實，其子黃福星認識N君時，正是
    在醫院照顧其母（即原告之妻）時，N君是越南來台擔任看
    護工作，與其子後來逐漸變成男女朋友交往，關於一萬元，
    被稱為薪資工作報酬，其實那一萬元是其子於交往過程中，
    向N君所借貸，在高雄縣警察局旗山分局內門派出所制作筆
　　錄時，N君當著大家之面要其子還她剩下未歸還之錢，所以
　　原告所給之錢並非是工資，而原告亦非N君之雇主，並沒有
　　僱請逃逸外勞之事，其子與N君二人是屬於情人關係，不應
    被視為聘僱關係，後來就是因為得知N君係逃逸外勞，才會
    報警法辦，N君因為不滿，才於製作筆錄時，指控原告為雇
    主，沒有人會報警來讓自己觸犯法律，且要承受如此重之處
    罰，且養蜂是很專業之工作，不可能讓女人來擔綱，另外原
    告之妻雖然車禍受傷，但不致於要請人照顧，平常還是原告
    之妻作飯給家人吃云云。被告答辯意旨略謂：經查，警方於
    九十三年四月十二日二十二時在原告工作居住地高雄縣內門
    鄉木柵村頂寮二十四號查獲N君，稽之警方九十三年四月十
    二日至十三日調查筆錄，原告供稱：「（外勞阮氏娘NGUYEN
    THI NUONG從事養蜂工作是誰聘僱的？於何時聘僱至該處工
    作？）是我兒子黃福星把越南籍NGUYEN THI NUONG外勞從台
    中縣把她帶回我這裡的」「（外勞NGUYEN THI NUONG薪資為
    何？由誰支付？）我拿一萬給NGUYEN THI NUONG【阮氏娘】
    作工資。由我親自拿給她的。」、「（你聘用該外勞都從事
    何工作？‧‧‧）她曾在我們全家要吃飯時幫我煮飯。不煮
    時外購飯餐時則不用煮。」等語，而外勞N君亦於警方調查
    筆錄中坦承：「（你逃逸期間有否非法工作？受僱於何人？
    ）‧‧‧後來在九十三年三月二十五日到內門鄉受僱於甲○
    ○幫忙養蜂及照顧她老婆黃春蘭，她因腳不好，行動不便，
    甲○○有拿薪資一萬元給我。」、「（妳帶警方前往內門鄉
    木柵村頂寮三十九號找到甲○○，請問他是否為雇主？）是
    他請我工作的沒錯。」等語屬實，可知原告確有提供工作並
    支付薪資予N君。雖原告訴稱N君與原告之子係情人關係，惟
    並不影響原告使N君從事養蜂、幫傭工作並給付勞務對價之
    事實。原告聘僱許可失效之逃逸外勞非法從事工作，被告以
    原告違反就業服務法第五十七條第一款暨同法第六十三條第
    一項規定，處以十五萬元罰鍰，並無不當等語。
三、按「雇主聘僱外國人不得有下列情事：一、聘僱未經許可、
    許可失效或他人所申請聘僱之外國人‧‧‧」、「違反‧‧
    ‧第五十七條第一款、‧‧‧規定者，處新台幣十五萬元以
    上七十五萬元以下罰鍰。」就業服務法第五十七條第一款、
    第六十三條第一項前段分別定有明文。又就業服務法禁止雇
    主聘僱許可失效之外國人，旨在保障國民工作權、維持社會
    秩序而避免妨礙本國人之就業機會、勞動條件、國民經濟發
    展及社會安定，故立法採申請許可制，就申請者之資格條件
    與外國人之工作類別、項目、人數、期間及工作地點均列為
    須經許可內容，並課雇主監督與管理外國人之義務與責任，
    此揆諸同法第四十二條之規定即明。
四、經查，原告未經申請許可，於九十三年三月二十五日起非法
    聘僱越南籍逃逸外國人N君於高雄縣內門鄉木柵村頂寮三十
    九號從事養蜂、照顧原告之妻及於家中煮飯等幫傭非法工作
　　，案經高雄縣警察局旗山分局於九十三年四月十二日查獲，
　　該分局遂於九十三年五月七日以高縣旗警外字第０九三００
　　０四二六０號函移由被告審查屬實，乃依就業服務法第五十
　　七條第一款規定及同法第六十三條第一項規定，於九十三年
　　五月二十五日以府勞組字第０九三００九八０一八號罰鍰處
　　分書處以十五萬元整罰鍰等情，此有高雄縣警察局旗山分局
    前揭函及被告前述處分書附卷可憑，應堪信實。
五、原告雖仍執前詞以為指摘，惟查，N君係他人所申請聘僱之
    外國人，於九十一年八月二十一日逃逸，嗣於九十三年三月
    二十五日至高雄縣內門鄉受僱於原告，幫忙養蜂及照顧其妻
    黃春蘭，因其妻腳不好，行動不便，原告有拿薪資一萬元給
    N君等情，業據N君於高雄縣警察局旗山分局內門分駐所（下
    稱內門分駐所）九十三年四月十二日調查筆錄供述明確，而
    原告於內門分駐所九十三年四月十三日之警訊筆錄於供稱N
    君曾在原告全家要吃飯時幫我煮飯，原告曾給付N君一萬元
    工資無訛，並有前揭警訊筆錄附於原處分卷可稽。是縱原告
    另稱N君與原告之子係情人關係，N君曾借其子一萬餘元，其
    子嗣知N君係逃逸外勞，才報警處理屬實，仍無解於原告未
    經申請許可僱用外國人N君之責。次查，內門分駐所對原告
    為夜間詢問時，係經原告同意為之，此有原告所立夜間詢問
    同意書附於原處分卷足按，是原告所稱：對於製作筆錄時在
    午夜二點，且白天工作勞累，造成制作筆錄時沒有仔細聆聽
    ，難以有效釐清事實云云，仍無可採。
六、縱上所述，原告所述各節，既均無可採，其未經許可，聘僱
    許可失效之逃逸外國人非法從事工作，被告依就業服務法第
    五十七條第一款暨同法第六十三條第一項規定，處以十五萬
    元罰鍰，並無違誤，訴願決定遞予維持，亦無不合。原告提
    起本件訴訟，為無理由，應予駁回，並不經言詞辯論為之。
據上論結，本件原告之訴為無理由，爰依行政訴訟法第二百三十
三條第一項、第二百三十六條、第一百九十五條第一項後段、第
九十八條第三項前段，判決如主文。
中　　華　　民　　國　九十四　年　 三　 月　 三十一   日
                  第二庭      法  官  林勇奮
以上正本係照原本作成。
如不服本判決，應於送達後二十日內，向本院提出上訴狀並表明
上訴理由，如於本判決宣示後送達前提起上訴者，應於判決送達
後二十日內補提上訴理由書（須按他造當事人人數附繕本）。提
起上訴應預繳送達用雙掛號郵票七份（每份三十四元）。
中　　華　　民　　國　九十四　年　 三　 月　 三十一   日
                              書記官  黃玉幸
附註:
行政訴訟法第二百三十五條（第一項、第二項）:
對於適用簡易程序之裁判提起上訴或抗告，須經最高行政法院之
許可。
前項許可，以訴訟事件所涉及之法律見解具有原則性者為限。
